【裁判字號】    98,簡上,155
【裁判日期】    980930
【裁判案由】    毒品危害防制條例
【裁判全文】
臺灣臺北地方法院刑事判決             98年度簡上字第155號
公  訴  人  臺灣臺北地方法院檢察署檢察官
上  訴  人
即  被  告  乙○○
上列上訴人即被告因違反毒品危害防制條例案件，不服本院民國
98年3月18日98年度簡字第965號第一審簡易判決（聲請簡易判決
處刑案號：臺灣臺北地方法院檢察署98年度毒偵字第272號），
提起上訴，本院管轄第二審之合議庭審理後，判決如下︰
    主  文
上訴駁回。
    事  實
一、乙○○前於民國97年2月25日凌晨4、5時許，在臺北市大同
    區○○○路○段104巷3之1號2樓住處，因施用第二級毒品案
    件為警查獲，經依臺灣士林地方法院97年度毒聲字第151號
    裁定送觀察、勒戒後，於97年8月13日因無續施用傾向而出
    所，並由臺灣士林地方法院檢察署檢察官於97年8月13日以
    97 年度毒偵緝字第126號為不起訴處分確定。詎其於前開觀
    察、勒戒執行完畢釋放後5年內之97年12月3日17時40分為警
    採尿時往前回溯1至5天內之某時（不含為警查獲後至採尿之
    期間），在臺北縣新店市○○路44巷14號處，以將第二級毒
    品甲基安非他命成分之透明結晶置於玻璃球內，點火燒烤，
    吸食其煙氣之方式，施用第二級毒品甲基安非他命1次。嗣
    於97年12日3日13時許，為警持搜索票在上開臺北縣新店市
    ○○路44巷14號居處內查獲，乃經其同意於同日17時40分許
    採集尿液送驗，鑑驗結果呈甲基安非他命陽性反應，始悉上
    情。
二、案經臺北縣政府警察局新店分局報請臺灣臺北地方法院檢察
    署檢察官偵查起訴。
    理  由
一、認定本件犯罪事實之證據及理由：
    上揭犯罪事實，業據被告乙○○於偵查及本院審理時坦承在
    卷；且被告於97年12月3日下午17時40分許在臺北縣政府警
    察局新店分局採集之尿液，經送請台灣檢驗科技股份有限公
    司以EIA酵素免疫分析法初步檢驗，呈安非他命類陽性反應
    ，經以GC/MS氣相層析質譜儀確認檢驗後，確呈甲基安非他
    命陽性反應，有該公司97年12月10日出具之濫用藥物檢驗報
    告及臺北縣政府警察局新店分局偵辦毒品危害防制條例案被
    移送者姓名及代碼對照表（尿液檢體編號：G0000000號）各
    1份附卷可憑（見偵查卷宗第30頁、第37頁）。再依據NIDA
    Research Monograph 73記載，服用單一劑量甲基安非他命
    後之尿液，可檢測到原形甲基安非他命之時間可達23 小時
    ；依據Clarke's Analysis of Drugs and Poisons一書第3
    版之記述：施用甲基安非他命後24小時內，約有施用劑量之
    70%由尿中排出，經人體可代謝出甲基安非他命原態及其代
    謝物安非他命，一般可檢出甲基安非他命成分之最長時間為
    1至5天，此有行政院衛生署管制藥品管理局92年2月13 日管
    檢字第0920000964號函、93年7月22日管檢字第0930006 615
    號函（均影本）各1件可憑。而本件被告於97年12月3日下午
    17時40分許所採集尿液檢驗結果，尿液中所含安非他命、甲
    基安非他命之濃度分別為448ng/ml、1,142ng /ml，有上開
    濫用藥物檢驗報告可按，參照上揭說明，堪認被告上開施用
    第二級毒品甲基安非他命之犯罪時間，最久應不超過自採尿
    時起往前回溯1至5天，亦即被告於97年12月3日下午17 時40
    分許為警採尿時往前回溯1至5天內之某時確有施用第二級毒
    品甲基安非他命。以上均足徵被告前揭任意性自白核與事實
    相符，被告所為自白應堪採信。本件事證明確，被告犯行堪
    以認定，應予依法論科。
二、論罪科刑理由：
  (一)按甲基安非他命為毒品危害防制條例第2條第2項第2款明定
    之第二級毒品，不得持有及施用。核被告所為，係犯毒品危
    害防制條例第10條第2項之施用第二級毒品罪。其施用前持
    有第二級毒品甲基安非他命之低度行為，為其施用第二級毒
    品之高度行為所吸收，不另論罪。
  (二)原審就被告犯行，適用上揭規定，並審酌被告之品性、單日
    素行、犯罪之動機、施用毒品戕害己身之犯罪手段、目的、
    施用次數及犯罪後尚智坦認犯行之態度等一切情狀，量處有
    期徒刑4月，核原審認事用法，並無不合，量刑亦屬允當。
  (三)被告上訴意旨稱：其有供出毒品來源，原審判決未依據毒品
    危害防制條例第17條減輕其刑等語。惟按，毒品危害防制條
    例第17條固規定犯該條例第10條之施用毒品罪，供出毒品來
    源，因而破獲者，得減輕其刑。查本件被告於97年12月3日
    為警查獲時，供述其最後一次施用毒品係在97年10月間在新
    店市○○路44巷14號屋內客廳使用，矢口否認於查獲前1至5
    天內有何施用第二級毒品甲基安非他命犯行，且未提及其毒
    品來源，此有被告警詢筆錄在卷可考（見98年度毒偵字第
    272 號偵查卷第3至5頁），且查被告係在98年1月間警方查
    訪毒品人口後，始於98年1月中旬向警方檢舉其看見龍文琴
    拿安非他命給他人使用時，有問其「要嗎？」，其表示要定
    期驗尿已經戒了等情，業據證人即臺北縣政府警察局新店分
    局警員甲○○於本院審理時具結證述明確，並有被告檢舉筆
    錄在卷可憑，是依本案被告所供，其係被查獲施用之後，檢
    舉龍文琴施用及轉讓毒品，核其情節係舉發犯罪，此與供出
    毒品來源之要件不符。是被告上訴要求依毒品危害防制條例
    第17條規定減輕其刑，於法不合，其上訴為無理由，應予駁
    回。
三、被告經合法傳喚，被告無正當理由不到庭，爰不待其陳述，
    逕行判決。
據上論斷，應依刑事訴訟法第455條之1第1項、第3項、第368條
、第371條，判決如主文。
本案經檢察官蔡漪甄到庭執行職務
中    華    民    國    98    年    9     月    30    日
                  刑事第十二庭  審判長法  官  李英豪
                                      法  官  曾正龍
                                      法  官  陳慧萍
以上正本證明與原本無異。
如不服本判決應於收受送達後10日內向本院提出上訴書狀，並應
敘述具體理由；其未敘述上訴理由者，應於上訴期間屆滿後20日
內向本院補提理由書（均須按他造當事人之人數附繕本）「切勿
逕送上級法院」。
                                      書記官  黃慧怡
中    華    民    國    98    年    9     月    30    日
附錄本案論罪科刑法條：
毒品危害防制條例第10條
施用第一級毒品者，處 6 月以上 5 年以下有期徒刑。
施用第二級毒品者，處 3 年以下有期徒刑。


司法院資訊處製作；財團法人民間司法改革基金會備份。
